{"present": {"1 Singular": {"Affirmative": "tuillim", "Question": "an dtuillim?", "Negative": "n\u00ed thuillim"}, "2 Singular": {"Affirmative": "tuilleann t\u00fa", "Question": "an dtuilleann t\u00fa?", "Negative": "n\u00ed thuilleann t\u00fa"}, "3 Singular": {"Male": {"Affirmative": "tuilleann s\u00e9", "Question": "an dtuilleann s\u00e9?", "Negative": "n\u00ed thuilleann s\u00e9"}, "Female": {"Affirmative": "tuilleann s\u00ed", "Question": "an dtuilleann s\u00ed?", "Negative": "n\u00ed thuilleann s\u00ed"}}, "1 Plural": {"Compressed": {"Affirmative": "tuillimid", "Question": "an dtuillimid?", "Negative": "n\u00ed thuillimid"}, "Extended": {"Affirmative": "tuilleann muid", "Question": "an dtuilleann muid?", "Negative": "n\u00ed thuilleann muid"}}, "2 Plural": {"Affirmative": "tuilleann sibh", "Question": "an dtuilleann sibh?", "Negative": "n\u00ed thuilleann sibh"}, "3 Plural": {"Affirmative": "tuilleann siad", "Question": "an dtuilleann siad?", "Negative": "n\u00ed thuilleann siad"}, "Passive": {"Affirmative": "tuilltear", "Question": "an dtuilltear?", "Negative": "n\u00ed thuilltear"}}, "future": {"1 Singular": {"Affirmative": "tuillfidh m\u00e9", "Question": "an dtuillfidh m\u00e9?", "Negative": "n\u00ed thuillfidh m\u00e9"}, "2 Singular": {"Affirmative": "tuillfidh t\u00fa", "Question": "an dtuillfidh t\u00fa?", "Negative": "n\u00ed thuillfidh t\u00fa"}, "3 Singular": {"Male": {"Affirmative": "tuillfidh s\u00e9", "Question": "an dtuillfidh s\u00e9?", "Negative": "n\u00ed thuillfidh s\u00e9"}, "Female": {"Affirmative": "tuillfidh s\u00ed", "Question": "an dtuillfidh s\u00ed?", "Negative": "n\u00ed thuillfidh s\u00ed"}}, "1 Plural": {"Compressed": {"Affirmative": "tuillfimid", "Question": "an dtuillfimid?", "Negative": "n\u00ed thuillfimid"}, "Extended": {"Affirmative": "tuillfidh muid", "Question": "an dtuillfidh muid?", "Negative": "n\u00ed thuillfidh muid"}}, "2 Plural": {"Affirmative": "tuillfidh sibh", "Question": "an dtuillfidh sibh?", "Negative": "n\u00ed thuillfidh sibh"}, "3 Plural": {"Affirmative": "tuillfidh siad", "Question": "an dtuillfidh siad?", "Negative": "n\u00ed thuillfidh siad"}, "Passive": {"Affirmative": "tuillfear", "Question": "an dtuillfear?", "Negative": "n\u00ed thuillfear"}}, "past": {"1 Singular": {"Affirmative": "thuill m\u00e9", "Question": "ar thuill m\u00e9?", "Negative": "n\u00edor thuill m\u00e9"}, "2 Singular": {"Affirmative": "thuill t\u00fa", "Question": "ar thuill t\u00fa?", "Negative": "n\u00edor thuill t\u00fa"}, "3 Singular": {"Male": {"Affirmative": "thuill s\u00e9", "Question": "ar thuill s\u00e9?", "Negative": "n\u00edor thuill s\u00e9"}, "Female": {"Affirmative": "thuill s\u00ed", "Question": "ar thuill s\u00ed?", "Negative": "n\u00edor thuill s\u00ed"}}, "1 Plural": {"Compressed": {"Affirmative": "thuilleamar", "Question": "ar thuilleamar?", "Negative": "n\u00edor thuilleamar"}, "Extended": {"Affirmative": "thuill muid", "Question": "ar thuill muid?", "Negative": "n\u00edor thuill muid"}}, "2 Plural": {"Affirmative": "thuill sibh", "Question": "ar thuill sibh?", "Negative": "n\u00edor thuill sibh"}, "3 Plural": {"Compressed": {"Affirmative": "thuill siad", "Question": "ar thuill siad?", "Negative": "n\u00edor thuill siad"}, "Extended": {"Affirmative": "thuilleadar", "Question": "ar thuilleadar?", "Negative": "n\u00edor thuilleadar"}}, "Passive": {"Affirmative": "tuilleadh", "Question": "ar tuilleadh?", "Negative": "n\u00edor tuilleadh"}}, "condi": {"1 Singular": {"Affirmative": "thuillfinn", "Question": "an dtuillfinn?", "Negative": "n\u00ed thuillfinn"}, "2 Singular": {"Affirmative": "thuillfe\u00e1", "Question": "an dtuillfe\u00e1?", "Negative": "n\u00ed thuillfe\u00e1"}, "3 Singular": {"Male": {"Affirmative": "thuillfeadh s\u00e9", "Question": "an dtuillfeadh s\u00e9?", "Negative": "n\u00ed thuillfeadh s\u00e9"}, "Female": {"Affirmative": "thuillfeadh s\u00ed", "Question": "an dtuillfeadh s\u00ed?", "Negative": "n\u00ed thuillfeadh s\u00ed"}}, "1 Plural": {"Compressed": {"Affirmative": "thuillfimis", "Question": "an dtuillfimis?", "Negative": "n\u00ed thuillfimis"}, "Extended": {"Affirmative": "thuillfeadh muid", "Question": "an dtuillfeadh muid?", "Negative": "n\u00ed thuillfeadh muid"}}, "2 Plural": {"Affirmative": "thuillfeadh sibh", "Question": "an dtuillfeadh sibh?", "Negative": "n\u00ed thuillfeadh sibh"}, "3 Plural": {"Compressed": {"Affirmative": "thuillfid\u00eds", "Question": "an dtuillfid\u00eds?", "Negative": "n\u00ed thuillfid\u00eds"}, "Extended": {"Affirmative": "thuillfeadh siad", "Question": "an dtuillfeadh siad?", "Negative": "n\u00ed thuillfeadh siad"}}, "Passive": {"Affirmative": "thuillf\u00ed", "Question": "an dtuillf\u00ed?", "Negative": "n\u00ed thuillf\u00ed"}}, "imper": {"1 Singular": {"Affirmative": "tuillim!", "Negative": "n\u00e1 tuillim!"}, "2 Singular": {"Affirmative": "tuill!", "Negative": "n\u00e1 tuill!"}, "3 Singular": {"Male": {"Affirmative": "tuilleadh s\u00e9!", "Negative": "n\u00e1 tuilleadh s\u00e9!"}, "Female": {"Affirmative": "tuilleadh s\u00ed!", "Negative": "n\u00e1 tuilleadh s\u00ed!"}}, "1 Plural": {"Compressed": {"Affirmative": "tuillimis!", "Negative": "n\u00e1 tuillimis!"}, "Extended": {"Affirmative": "tuilleadh muid!", "Negative": "n\u00e1 tuilleadh muid!"}}, "2 Plural": {"Affirmative": "tuillig\u00ed!", "Negative": "n\u00e1 tuillig\u00ed!"}, "3 Plural": {"Compressed": {"Affirmative": "tuillid\u00eds!", "Negative": "n\u00e1 tuillid\u00eds!"}, "Extended": {"Affirmative": "tuilleadh siad!", "Negative": "n\u00e1 tuilleadh siad!"}}, "Passive": {"Affirmative": "tuilltear!", "Negative": "n\u00e1 tuilltear!"}}, "pastConti": {"1 Singular": {"Affirmative": "thuillinn", "Question": "an dtuillinn?", "Negative": "n\u00ed thuillinn"}, "2 Singular": {"Affirmative": "thuillte\u00e1", "Question": "an dtuillte\u00e1?", "Negative": "n\u00ed thuillte\u00e1"}, "3 Singular": {"Male": {"Affirmative": "thuilleadh s\u00e9", "Question": "an dtuilleadh s\u00e9?", "Negative": "n\u00ed thuilleadh s\u00e9"}, "Female": {"Affirmative": "thuilleadh s\u00ed", "Question": "an dtuilleadh s\u00ed?", "Negative": "n\u00ed thuilleadh s\u00ed"}}, "1 Plural": {"Compressed": {"Affirmative": "thuillimis", "Question": "an dtuillimis?", "Negative": "n\u00ed thuillimis"}, "Extended": {"Affirmative": "thuilleadh muid", "Question": "an dtuilleadh muid?", "Negative": "n\u00ed thuilleadh muid"}}, "2 Plural": {"Affirmative": "thuilleadh sibh", "Question": "an dtuilleadh sibh?", "Negative": "n\u00ed thuilleadh sibh"}, "3 Plural": {"Compressed": {"Affirmative": "thuillid\u00eds", "Question": "an dtuillid\u00eds?", "Negative": "n\u00ed thuillid\u00eds"}, "Extended": {"Affirmative": "thuilleadh siad", "Question": "an dtuilleadh siad?", "Negative": "n\u00ed thuilleadh siad"}}, "Passive": {"Affirmative": "thuillt\u00ed", "Question": "an dtuillt\u00ed?", "Negative": "n\u00ed thuillt\u00ed"}}, "subj": {"1 Singular": {"Affirmative": "go dtuille m\u00e9", "Negative": "n\u00e1r thuille m\u00e9"}, "2 Singular": {"Affirmative": "go dtuille t\u00fa", "Negative": "n\u00e1r thuille t\u00fa"}, "3 Singular": {"Male": {"Affirmative": "go dtuille s\u00e9", "Negative": "n\u00e1r thuille s\u00e9"}, "Female": {"Affirmative": "go dtuille s\u00ed", "Negative": "n\u00e1r thuille s\u00ed"}}, "1 Plural": {"Compressed": {"Affirmative": "go dtuillimid", "Negative": "n\u00e1r thuillimid"}, "Extended": {"Affirmative": "go dtuille muid", "Negative": "n\u00e1r thuille muid"}}, "2 Plural": {"Affirmative": "go dtuille sibh", "Negative": "n\u00e1r thuille sibh"}, "3 Plural": {"Affirmative": "go dtuille siad", "Negative": "n\u00e1r thuille siad"}, "Passive": {"Affirmative": "go dtuilltear", "Negative": "n\u00e1r thuilltear"}}, "verbal noun": "tuilleamh", "verbal adjective": "tuillte"}